【裁判字號】    89,易,2751
【裁判日期】    900228
【裁判案由】    竊盜
【裁判全文】
臺灣桃園地方法院刑事判決                        八十九年度易字第二七五一號
    公  訴  人  臺灣桃園地方法院檢察署檢察官
    被      告  丙○○
右列被告因竊盜案件，經檢察官提起公訴（八十九年度偵字第一五四八四號、第一五
四八八號），本院判決如左：
        主  文
丙○○竊盜，累犯，處有期徒刑壹年。
        事  實
一、丙○○曾於民國八十年間因違反麻醉藥品管理條例，經台灣高等法院於八十二年
    六月廿五日判處有期徒刑九月確定，又於八十二年間因違反藥事法，經台灣高等
    法院於八十二年九月廿九日判處有期徒刑六月確定，嗣該二罪刑合併定應執行刑
    為有期徒刑一年，甫於八十五年六月卅日縮刑期滿，猶不知悔改，於八十九年六
    月間，至乙○○所開設位於台北市○○區○○路一段六十一號之「順得鋼鋁工程
    有限公司」（下稱順得公司）接洽業務時，見乙○○所有如附表所示之三張支票
    夾在本子中，竟意圖為自己不法之所有，趁乙○○不注意時，將之竊走。丙○○
    竊得如附表編號一所示之支票後，即於八十九年六月間，在台北縣鶯歌鎮○○街
    之工地，將之交付予黃文耀，以抵付積欠黃文耀之工資，黃文耀又交予其同居人
    李金花，李金花則將之存入大溪四支郵局之帳戶中提示兌現；丙○○竊得如附表
    編號二所示之支票後，將之交付予鄭坤城，以抵付積欠鄭坤城之工資；丙○○竊
    得如附表編號三所示之支票後，即於八十九年六月十日下午三時許，在桃園縣大
    溪鎮○○○○○道旁，將之交付予趙正樹，以抵付積欠趙正樹之工資，趙正樹則
    將之存入桃園縣大溪鎮農會之帳戶中提示兌現；嗣因如附表編號一、三所示之支
    票均經掛失止付而退票，警方始查知上情。
二、案經乙○○訴由桃園縣警察局大溪分局報請臺灣桃園地方法院檢察署檢察官偵查
    起訴。
        理  由
一、訊據被告丙○○固不否認如附表所示之支票係其交予黃文耀、鄭坤城、趙正樹等
    人，然辯稱：該等支票是告訴人乙○○因其開設之順得公司現金不夠，所以交給
    伊，要伊用該等支票去調現，並非伊竊取而來，伊後來沒有調到現金，然伊有打
    電話給告訴人之合夥人甲○○，說票要到期時，伊會把票拿回來，或是拿現金過
    去給告訴人，請告訴人讓票兌現，甲○○有代告訴人答應此事；告訴人交給伊如
    附表所示之支票去調現時，甲○○、丁○○、鄭坤城等人都在場，可為證明云云
    。惟查：告訴人於警、偵訊及本院審理時，明確指陳並無將附表所示支票交給被
    告，委由被告持該等支票調現。再查，若被告前開辯詞屬實，則告訴人本即係因
    其開設之順得公司現金不夠週轉，所以才委由被告持附表所示之支票調現，何以
    被告沒有調到現金，尚要求告訴人讓該等支票如期兌現，告訴人竟會答應該要求
    ？若告訴人手頭上尚足夠讓該等支票如期如數兌付，則衡諸常情，必無委由被告
    持該等支票調現之理，蓋所謂支票調現，所調之現金數額恆無等於票面金額者，
    貸與人必預先扣除一定之利息，告訴人願支付該利息以求現，顯示其之資金拮掘
    短缺，反答應將該等支票暫借被告運用，實屬無可置信。復查，證人甲○○於本
    院證稱被告沒有打電話給伊，亦無親口跟伊說：告訴人交給其如附表所示之支票
    ，然其沒有調到現金，但是票到期時其會把票拿回來或把票款拿去給告訴人，要
    伊向告訴人代為轉達，並要告訴人讓票款兌現之事。另證人甲○○、丁○○均向
    本院結證稱渠二人並不知告訴人交票給被告，委由被告調現之事，被告說告訴人
    交票之時，渠二人均在場一事，並不實在等語。末查，被告又辯稱伊在交付附表
    編號一之支票予黃文耀時，有在票背背書，可見該票非伊所竊云云，然證人黃文
    耀於警訊時證稱被告交票予伊時跟伊說過三日就要拿現金跟伊換回該張支票，然
    一直沒有跟伊連絡等語，可見被告本係意圖暫以竊得之支票應急支付積欠黃文耀
    之工資，越三日即將該支票換回，待該支票換回後，該支票之票背有無背書均屬
    無關緊要，亦無任何人得以循該背書追躡其之犯行，因之，該背書不足反推為被
    告無竊盜犯行之有利證據；否則，被告交付卷附如附表編號三所示之支票予趙正
    樹時，何以未在該票票背背書？綜上，被告所辯無非臨訟卸責之詞，不足採信，
    此外，復有如附表編號一、二所示之支票、台北市票據交換所退票理由單、掛失
    止付票據提示人資料查報表、票據掛失止付通知書、遺失票據申報書各二紙在卷
    足稽，支票之流通經過亦經證人黃文耀、李金花、趙正樹於警訊時陳述明確，本
    件事證甚明，被告犯行足堪認定。本件事證既明，被告猶聲請本院傳訊證人鄭坤
    城，核屬無此必要，併此敘明。
二、核被告所為，係犯刑法第三百二十條第一項之竊盜罪。被告曾於八十年間因違反
    麻醉藥品管理條例，經台灣高等法院於八十二年六月廿五日判處有期徒刑九月確
    定，又於八十二年間因違反藥事法，經台灣高等法院於八十二年九月廿九日判處
    有期徒刑六月確定，嗣該二罪刑合併定應執行刑為有期徒刑一年，甫於八十五年
    六月卅日縮刑期滿，此有台灣高等法院被告全國前案紀錄表一紙在卷可憑，其於
    執行完畢五年內，再犯本案之罪，為累犯，應依刑法第四十七條之規定加重其刑
    。爰審酌被告犯後猶狡詞卸責、不知悔改、其竊取物品之價值、犯罪手段等一切
    情狀，量處如主文所示之刑。
據上論斷，應依刑事訴訟法第二百九十九條第一項前段，刑法第三百二十條第一項、
第四十七條，罰金罰鍰提高標準條例第一條前段，判決如主文。
本案經檢察官鄭重文到庭執行職務
中      華      民      國      九十      年    二      月      廿八    日
                                臺灣桃園地方法院刑事第一庭
                                      法  官    曾  雨  明
右正本證明與原本無異。
如不服本判決，應於判決送達後十日內向本院提出上訴狀( 應附繕本 )，上訴於
臺灣高等法院。
                                      書記官    戴  育  萍
中華        民        國     九十     年    三    月      五    日
論罪法條：
刑法第三百二十條第一項
意圖為自己或第三人不法之所有，而竊取他人之動產者，為竊盜罪，處五年以下有期
徒刑、拘役或五百元以下罰金。
附表：
┌──┬──────┬─────┬─────┬───────┬──────┐
│編號│票      號  │付  款  人│發  票  人│發  票  日    │金       額 │
├──┼──────┼─────┼─────┼───────┼──────┤
│一  │ＣＫ七八四  │中國信託商│陳曉慧    │ 八十九年七月 │六萬元      │
│    │六七        │業銀行天母│          │ 十五日       │            │
│    │            │分行      │          │              │            │
├──┼──────┼─────┼─────┼───────┼──────┤
│二  │ＣＫ七八四  │同右      │同右      │ 八十九年七月 │同右        │
│    │  六八      │          │          │ 十一日       │            │
├──┼──────┼─────┼─────┼───────┼──────┤
│三  │ＣＫ七八四  │同右      │同右      │ 八十九年七月 │七萬元      │
│    │    六九    │          │          │ 十日         │            │
└──┴──────┴─────┴─────┴───────┴──────┘


司法院資訊處製作；財團法人民間司法改革基金會備份。
